臺灣高雄地方法院民事判決
111年度雄小字第2402號
原      告  仲信資融股份有限公司

法定代理人  陳鳳龍  
訴訟代理人  王筑萱  
            陳紀蓉  
被      告  傅銘文  

上列當事人間清償借款事件，經本院於民國111 年10 月19日言
詞辯論終結，判決如下：
    主    文
原告之訴駁回。
訴訟費用新臺幣壹仟元由原告負擔。    　　
　　理  由  要  領
一、按民事訴訟法第436 條之8 第1 項規定：「關於請求給付金
    錢或其他代替物或有價證券之訴訟，其標的金額或價額在新
    台幣十萬元以下者，適用本章所定之小額程序。」同法第43
    6 條之18規定：「判決書得僅記載主文，就當事人有爭執事
    項，於必要時得加記理由要領。」
二、原告主張被告前向訴外人日盛國際商業銀行股份有限公司（
    下稱日盛銀行）借款，約定並約定利息為11.88 ％。嗣被告
    未依約還款，迄至民國101 年10月26日，尚有24,178元及其
    利息未清償（下稱系爭借款），日盛銀行並於該日將系爭借
    款債權讓與原告。經原告迭經催討，均未獲被告理。爰依消
    費借貸及債權讓與之法律關係提起本件訴訟等語。並聲明：
    被告應給付原告24,781元，及自101 年10月27日起至清償日
    止，按週年利率11.88％計算之利息。
三、被告答辯該筆借款已經過太久了，但其記得已清償完畢等語
    。並聲明：原告之訴駁回。
四、是依上開說明，本件僅就系爭借款債權之請求權是否已罹於
    時效？記載理由要領如下:
　㈠按民法第125 條本文規定：「請求權，因15年間不行使而消
    滅。」同法第129 條規定：「消滅時效，因左列事由而中斷
    ：一、請求。二、承認。三、起訴。左列事項，與起訴有同
    一效力：一、依督促程序，聲請發支付命令。二、聲請調解
    或提付仲裁。三、申報和解債權或破產債權。四、告知訴訟
    。五、開始執行行為或聲請強制執行。」
　㈡經查：依被告提出之清償證明書（見本院卷第55頁），依上
    開證明書記載，系爭借款係於89年1月5日借款，是應自89年
    1 月5日起算請求權時效，系爭借款債權應於104 年1月4日
    罹於時效，而本件原告起訴日為111 年8月15日，有起訴狀
    上收文章在卷，已逾上開15年時效。原告又未提出其他證據
    證明系爭借款有何時效中斷之事由，是應認系爭借款請求權
    已因罹於時效而消滅，原告請求被告給付，即屬無據。至上
    述清償證明書記載，被告於97年10月16日有償還訴外人華南
    產物保險股份有限公司159,908元等語，然其上記載，被告
    係於89年1月5日向日盛銀行借款20萬元，因被告未清償，日
    盛銀行依保險契約向華南產物保險股份有限公司申請理賠，
    理賠之金額為實際損失之9成即159,908元，則就該理賠金額
    部分，華南產物保險股份有限公司當然取得代位權，且依法
    向被告請求，是被告於97年10月清償華南產物保險股份有限
    公司該筆債務，然依上開證明書均僅記載，被告有承認且清
    償該筆159,908元債務，並未記載被告有承認系爭之借款之
    字句，是原告就系爭借款部分仍應證明，有何時效中斷之事
    由，然原告並未提出日盛銀行或其有何可中斷時效之舉，是
    此，本院認系爭借款已罹於時效。　　
五、綜上所述，原告依消費借貸及債權讓與之法律關係，請求被
    告給付原告24,178元及其利息，為無理由，應予駁回。
六、本件事證已臻明確，兩造其餘主張陳述及所提之證據，經審
    酌均與本院前揭判斷無影響，毋庸一一論述，附此敘明。
七、訴訟費用負擔之依據：民事訴訟法第78條，並依職權確定訴
    訟費用額如主文第2 項所示。
中　　華　　民　　國　　111 　年　　10　　月　　26　　日
                    高雄簡易庭  法  官  張茹棻
以上正本係照原本作成。
民事訴訟法第436條之24第2項：對於本判決之上訴，非以違背法
令為理由，不得為之。
如對本判決上訴，須於判決送達後20日內向本院提出上訴狀，並
須表明原判決所違背之法令及其具體內容與依訴訟資料可認為原
判決有違背法令之具體事實之上訴理由。（均須按他造當事人之
人數附繕本）。
中　　華　　民　　國　　111 　年　　10　　月　　26　　日
                                書記官  黃振祐